臺灣臺北地方法院刑事判決　　　　　　　93年度易字第1754號
公　訴　人　臺灣臺北地方法院檢察署檢察官
被　　　告　丙○○
　　　　　　　　　　　號
上列被告因竊盜案件，經檢察官提起公訴（九十三年度偵字第二
○六五三號），本院判決如下：
    主      文
丙○○連續攜帶兇器竊盜，累犯，處有期徒刑捌月。扣案之自製
Ｔ字型起子壹支、鑰匙貳支，均沒收。
    犯罪事實
一、丙○○於民國八十一年七月二十一日因違反麻醉藥品管理條
    例案件經台灣板橋地方法院判處有期徒刑三月確定，於八十
    二年五月十一日執行完畢；於九十一年十二月六日因偽造文
    書案件經本院判處有期徒刑六月，九十二年一月十日確定，
    並於九十二年九月三日執行完畢；猶不知悔改，並基於意圖
    為自己不法所有之概括犯意，先於九十三年十一月十九日某
    時段，在台北市○○○路附近路旁，持其所有，客觀上足以
    傷害人之生命、身體而屬兇器之Ｔ字型起子一支，啟動丁○
    ○所有，於九十三年十一月十八日上午八時許，在台北市○
    ○區○○街一八巷一四號前，為某不詳姓名之人竊走，嗣經
    停放上址路旁之車牌號碼ＢＮＤ－一五八號重型機車電門竊
    盜該輛機車，得手後將機車騎離現場供做交通工具，嗣因該
    輛機車汽油用磬，無法啟動，乃將機車停放在台北市○○○
    路與德惠街口路旁；復於九十三年十一月二十一日上午五時
    前，行經台北市○○○路五九○號前，以同一手法，持其所
    有，客觀上足以傷害人之生命、身體而屬兇器之Ｔ字型起子
    一支，插入趙黎海所有停放上址之車牌ＣＡＱ－○一二號重
    型機車電門鑰匙孔企圖發動引擎，惟機車無法啟動，乃改持
    自己所有之機車鑰匙二支啟動機車引擎竊盜該部機車，得手
    後將機車騎離現場供作交通工具，惟旋於當日上午五時許，
    丙○○未戴安全帽騎駛ＣＡＱ－○一二號重型機車行經台北
    市○○街與德惠街口時，為在該路口執行路檢勤務之台北市
    政府警察局中山分局圓山派出所警員乙○○等人撞見上前追
    攔，而在農安街一巷將丙○○攔下因而查獲丙○○竊盜ＣＡ
    Ｑ－○一二號重型機車一事，並扣得丙○○所有持以竊盜上
    述二輛機車用之足為兇器之Ｔ字型起子一支及自己所有之機
    車鑰匙二支，丙○○並於當日上午七時許帶同警員乙○○等
    人前往台北市街○○○路與德惠街口尋獲ＢＮＤ－一五八號
    重型機車。
二、案經台北市政府警察局中山分局移請台灣台北地方法院檢察
    署檢察官偵查終結起訴。
    理      由
一、訊據被告丙○○對於右開犯罪事實坦承不諱，且據證人丁○
    ○、甲○○（趙黎海之配偶）於九十三年十一月二十一日警
    訊時指述及證人乙○○警員於九十四年三月十四日本院審理
    時證述甚詳，並有車輛竊盜、車牌失竊資料個別查詢報表－
    查詢車輛認可資料、台北市政府警察局中山分局車輛尋獲證
    明單、贓物認領保管收據二紙及尋獲機車照片五紙（九十三
    年度偵字第二○六五三號卷第三十六頁、第二十四頁、第二
    十五頁、第二十六頁、第三十頁至第三十二頁）在卷可憑，
    並有金屬突出處已磨過之Ｔ字型起子一支及鑰匙二支扣案為
    證，足見被告自白竊盜ＢＮＤ－一五八號、ＣＡＱ－○一二
    號重型機車真實可採；至於被告於九十四年二月二十二日本
    院準備序及九十四年三月十四日本院審理時曾辯稱ＢＮＤ－
    一五八號、ＣＡＱ－○一二號重型機車均係係朋友「阿元」
    竊盜取得，而ＣＡＱ－○一二號重型機車「阿元」動手竊車
    時其在旁等詞，並表示九十三年十一月二十一日上午五時許
    其ＣＡＱ－○一二號重型機車在台北市○○街與德惠街口被
    攔下時，當時其該輛機車，而「阿元」乘坐在後已跳車逃逸
    云云，惟被告於九十三年十一月二十一日警詢、偵查時均係
    坦認有於前述、地竊盜ＣＡＱ－○一二號、ＢＮＤ－一五八
    號重型機車，未提到另有「阿元」之人竊車一事，嗣於本院
    準備程序及審理時始為上述「阿元」竊車之供詞，且復無法
    提供「阿元」之人真實年籍、住居所等資料以供傳訊查證，
    而且於前述時地在台北市○○街與德惠街口執行路檢勤務而
    攔下騎機車未戴安全帽之圓山派出所警員乙○○於九十四年
    三月十四日本院審理時亦係證稱：「…當時機車上是否還車
    一個人？距離有點遠，被告說有一個人跳車逃逸…（被告在
    警察局有無承認機車是他偷的？）有…」等詞，另參以被告
    被攔下為警時自其身上查獲Ｔ字型起子之情，此為被告所坦
    承，被告並表示上開起子始終在其身上，顯然被告嗣所供稱
    另有「阿元」竊盜上開二輛機車之詞係事後卸責之詞，並不
    足採，堪認係被告自行先後於前述、地竊盜ＣＡＱ－○一二
    號、ＢＮＤ－一五八號二輛機車。本件事證明確，被告犯行
    堪以認定。
二、按刑法第三百二十一條第一項第三款攜帶兇器竊盜罪，所稱
    之兇器，乃依一般社會觀念足以對人之生命、身體、安全構
    成威脅，而具有危險性之器械而言。被告本件竊盜所使用之
    已磨過之丁字起子質硬而型尖，客觀上均足以危害他人生命
    、身體之安全，自屬兇器；又被持以竊盜ＢＮＤ－一五八號
    、ＣＡＱ－○一二號重型機車，核被告所為，係犯刑法第三
    百二十一條第一項第三款之攜帶兇器加重竊盜罪，被告所犯
    上開二次加重竊盜犯行，時間緊接，手法相同，觸犯構成要
    件相同罪名，顯係基於概括犯意為之，應依刑法第五十六條
    之規定，論以加重竊盜既遂一罪，並加重其刑。被告於八十
    一年七月二十一日因違反麻醉藥品管理條例案件經台灣板橋
    地方法院判處有期徒刑三月確定，於八十二年五月十一日執
    行完畢；於九十一年十二月六日因偽造文書案件經本院判處
    有期徒刑六月，九十二年一月十日確定，並於九十二年九月
    三日執行完畢，其於有期徒刑執行完畢後，五年內再犯本件
    最重本刑有期徒刑以上之罪，為累犯，應依刑法第四十七條
    之規定，遞加重其刑。爰審酌被告犯罪動機、手段、犯罪情
    節，被害人所受之損害及犯罪後坦承犯行等一切情狀，量處
    如主文所示之刑，以示懲儆。扣案之已磨過之Ｔ字型起子一
    支、鑰匙二支，為被告所有供犯罪所用之物，業據被告供承
    在卷，爰依刑法第三十八條第一項第二款之規定，宣告沒收
    。
據上論斷，應依刑事訴訟法第二百九十九條第一項前段，刑法第
五十六條、第三百二十一條第一項第三款、第四十七條、第三十
八條第一項第二款，判決如主文。
本案經檢察官陳玉萍到庭執行職務
中　　華　　民　　國　　94　　年　　3 　　月　　31　　日
                            臺灣臺北地方法院刑事第一庭
                                    審判長法  官 陳興邦
                                          法  官 劉亭柏
                                          法  官 林婷立
以上正本係照原本做成
如不服本判決，應於判決送達後十日內向本院提出上訴狀（應抄
附繕本）。告訴人或被害人如對於本判決不服者，應具備理由請
求檢察官上訴，其上訴期間之計算係以檢察官收受判決正本之日
期為準。
                                          書記官 王曉雁
中　　華　　民　　國　　94　　年　　4 　　月　　4 　　日
附錄本案論罪科刑法條全文
中華民國刑法第三百二十一條
犯竊盜罪而有左列情形之一者，處六月以上、五年以下有期徒刑
：
一  於夜間侵入住宅或有人居住之建築物、船艦或隱匿其內而犯
    之者。
二  毀越門扇、牆垣或其他安全設備而犯之者。
三  攜帶兇器而犯之者。
四  結夥三人以上而犯之者。
五  乘火災、水災或其他災害之際而犯之者。
六  在車站或埠頭而犯之者。
前項之未遂犯罰之。
